最高法院刑事判決　　　　　　　　　　　　　　　八十六年度台上字第五八五九號
　　上　訴　人　甲○○
右上訴人因侵占案件，不服台灣高等法院中華民國八十六年七月十五日第二審判決（
八十六年度上訴字第二六三四號，起訴案號：台灣新竹地方法院檢察署八十六年度偵
字第二三九號），提起上訴，本院判決如左：
    主  文
上訴駁回。
    理  由
按刑事訴訟法第三百七十七條規定，上訴於第三審法院，非以判決違背法令為理由，
不得為之。是提起第三審上訴，應以原判決違背法令為理由，係屬法定要件。如果上
訴理由狀並未依據卷內訴訟資料，具體指摘原判決不適用何種法則或如何適用不當，
或所指摘原判決違法情事，顯與法律規定得為第三審上訴理由之違法情形，不相適合
時，均應認其上訴為違背法律上之程式，予以駁回。本件上訴人甲○○上訴意旨略稱
：上訴人持應繳給福南汽車貨運股份有限公司（下稱福南公司）之支票，向賴玉樹、
于能英借款部分，已分期償還；福南公司積欠上訴人之薪資有半年之久，上訴人因家
計困難，才不得不挪用經手所收之貨款，至於上訴人與福南公司成立和解後，向案外
人朱生財借用新台幣（下同）六十萬元之支票還福南公司，該支票上訴人不知道何以
屆期提示無法兌現，自不得以此認上訴人無和解之誠意云云。惟查：原判決認定上訴
人在福南公司新竹營業所任職期間，基於概括之犯意，自民國八十四年五月間至八十
五年六月底，將其向客戶收取之貨款七十一萬零四百八十一元予以挪用，其間並基於
行使偽造私文書之概括犯意，將其中之二張支票，盜用福南公司之印章為背書，持以
向人借用款項，已明業經上訴人於原審、一審偵、審中供認不諱，核與福南公司之
詹益興所指述之情節相符，並經證人賴玉樹結證無訛，復有福南公司新竹站發送應收
未收款明細表及偽造福南公司背書之支票影本二紙、和解書附卷可稽，足見上訴人之
自白與事實相符，為其所憑之證據及認定之理由。並詳予說明福南公司發放員工薪水
之情形，上訴人之家庭經濟，上訴人履行和解條件之一切情狀，為量刑之參考。茲上
訴人對原判決依刑法第二百十六條第二百十條、第三百三十六條第二項，從一重論處
業務侵占罪刑之判決，究有如何不適用法則或如何適用法則不當，均未依卷內資料具
體主張，僅以其家庭經濟困難予以挪用持有之款項，和解條件有履行之誠意，向他人
借款部分已分期償還，無關原判決違法之問題資為上訴，自難認係適法之第三審上訴
理由，其上訴違背法律上之程式，應予駁回。本件既從程序上駁回，請求宣告緩刑，
本院自無從斟酌。又刑法第三百三十六條第二項之業務侵占罪，雖不得上訴於第三審
法院，但與之有牽連關係之刑法第二百十六條第二百十條行使偽造私文書罪係得上訴
於第三審法院，故本件得上訴於本院，併予說明。
據上論結，應依刑事訴訟法第三百九十五條前段，判決如主文。
中      華      民      國    八十六    年      十      月      三      日
                              最高法院刑事第二庭
                                  審判長法官  施  文  仁
                                        法官  陳  炳  煌
                                        法官  張  淳  淙
                                        法官  洪  文  章
                                        法官  林  錦  芳
      右正本證明與原本無異
                                              書  記  官
中      華      民      國    八十六    年      十      月      七      日
